Minutes et répertoires du notaire Jean Louis LE SEMELIER, 20 avril 1694 - 23 février 1718 (étude XVI)
Archives nationales
- Minutes de Jean Louis LE SEMELIER, janvier 1694 - juin 1718; MC/ET/XVI/603 - MC/ET/XVI/1406
  - Minutes. 1717, juillet - 1717, décembre, juillet 1717 - décembre 1717; MC/ET/XVI/649
    - Delamarque (Jean) maître maçon § alignement du mur mitoyen (du couvent des Jacobins), 17 juillet 1717; MC/ET/XVI/649
      Delamarque, Jean
    - Mariage de Nicolas Delespine, ancien capitaine au régiment de Foix, demeurant rue Neuve-des-Petits-Champs, paroisse Saint-Roch, fils de feu Nicolas Delespine, conseiller du roi général de ses bâtiments, et de Marguerite Charlotte Payen, fille de feu Joseph Payen, architecte des bâtiments du roi, et de Avoye Catherine de Bachelier, ses père et mère., 22 juillet 1717; MC/ET/XVI/649
      contrat de mariage; Neuve-des-Petits-Champs (rue); Bachelier, Avoye Catherine de; Delespine, Nicolas (fils); Delespine, Nicolas (père); Payen, Joseph; Payen, Marguerite Charlotte; architecte; officier (armée); maçon
    - Leroy (Antoine) architecte, entrepreneur de bâtiments § Marché et devis (réparations), 4 août 1717; MC/ET/XVI/649
      devis; marché; Leroy, Antoine
    - Pellerin (Jean) maître tapissier rue des 4 Fils § apprentissage de la fille de .., 11 octobre 1717; MC/ET/XVI/649
      contrat d'apprentissage; Pellerin, Jean
    - Obligation par Joseph BALLETTI dit Mario, comédien italien du duc d'Orléans, rue du Regard., 20 octobre 1717; MC/ET/XVI/649
      Théâtre XVIIIe siècle (395 actes), par Valérie Brousselle, Guillaume Nahon, Xenia Pamfilova, v. 1960-2000 (fichier papier entièrement dématérialisé; voir contexte dans le Plan d’orientation général - Notaires de Paris, guides thématiques du Minutier).
      Date de création de la notice: 2003
      Regard (rue du); Balletti dit Mario, Joseph (....-1762); acteur
    - Obligation par Louis RICCOBONI, comédien italien ordinaire du duc d'Orléans, rue du Regard., 20 octobre 1717; MC/ET/XVI/649
      obligation; Regard (rue du); Riccoboni, Louis (1676-1753); acteur
    - Obligation par Jacques RANZINI, comédien italien du duc d'Orléans, rue Pavée., 20 octobre 1717; MC/ET/XVI/649
      obligation; Pavée (rue); Ranzini dit Scaramouche, Jacques; acteur
  - Minutes. 1718, janvier - 1718, juin, janvier 1718 - juin 1718; MC/ET/XVI/650
    1718, janvier à 23 février: actes passés par-devant Jean-Louis Le Semelier.
    1718, 2 mars à juin: actes passés par-devant Jean Sainfray.
    - Martin (Antoine) maître horloger rue des Fossés Saint-Germain des Près § apprentissage de la fille de .., 7 février 1718; MC/ET/XVI/650
      contrat d'apprentissage; Martin, Antoine
  - Minutes. 1704, MC/ET/XVI/1406; Document détérioré.
- Répertoire(s) de Jean Louis LE SEMELIER, 20 avril 1694 - 23 février 1718; MC/RE/XVI/4 - MC/RE/XVI/5
  - Répertoire. 1694, 20 avril - 1700, 20 avril 1694 - 1700; MC/RE/XVI/4
    Informations concernant le classement et la cotation:
    Le niveau inférieur de description, quand il existe, correspond aux mentions d'actes contenues dans le répertoire. Parmi celles-ci, certaines peuvent y être décrites, de manière plus ou moins détaillée. Pour consulter l'acte proprement dit, il convient de rechercher la cote au niveau des articles (registre ou liasse) des minutes du notaire (cote de type 'MC/ET').
  - Répertoire. 1694, 20 avril - 1718, 23 février, 20 avril 1694 - 23 février 1718; MC/RE/XVI/5